臺灣南投地方法院刑事判決
111年度易字第78號
公  訴  人  臺灣南投地方檢察署檢察官 
被      告  陳嘉明


上列被告因妨害自由等案件，經檢察官提起公訴（110年度偵字
第6074號），本院判決如下：
    主  文
甲○○犯恐嚇危害安全罪，處拘役貳拾日，如易科罰金，以新臺
幣壹仟元折算壹日。 
    事  實
一、甲○○於民國110 年10月3 日18時40分許，在南投縣○○鎮○○路
    0 段000 號八方雲集竹山店前，與店員乙○○發生口角，甲○○
    竟基於公然侮辱之犯意，先以「幹」、「幹你娘」、「幹你
    娘機歪」等語辱罵乙○○，足以貶損乙○○名譽。甲○○辱罵乙○○
    後，即騎乘機車離開，隨後甲○○又騎乘機車返回，又基於恐
    嚇危害安全之犯意，對乙○○恫稱：「我會每天來店裡消費啦
    ，我會來這裡跟妳們亂（台語）」等加害財產之話語，恐嚇
    乙○○，足生損害於乙○○之安全。
二、案經乙○○訴由南投縣政府警察局竹山分局報告臺灣南投地
    方法院檢察署檢察官偵查起訴。
    理  由
一、證據能力之認定：
  ㈠按被告以外之人於審判外之言詞或書面陳述，除法律有規定
    者外，不得作為證據；又被告以外之人於審判外之陳述，雖
    不符刑事訴訟法第159 條之1 至第159 條之4 之規定，而經
    當事人於審判程序同意作為證據，法院審酌該言詞陳述或書
    面陳述作成時之情況，認為適當者，亦得為證據。當事人、
    代理人或辯護人於法院調查證據時，知有第159 條第1 項不
    得為證據之情形，而未於言詞辯論終結前聲明異議者，視為
    有前項之同意，刑事訴訟法第159 條第1 項及第159 條之5
    分別定有明文。經查，本判決下列所引用被告甲○○以外之人
    於審判外之陳述，檢察官、被告迄於本院言詞辯論終結前均
    未聲明異議，本院審酌上開證據資料作成時之情況，尚無違
    法不當或證明力明顯過低之瑕疵，亦認為以之作為證據應屬
    適當，爰依上開規定，認前揭證據資料均有證據能力。
  ㈡次按除法律另有規定外，實施刑事訴訟程序之公務員因違背
    法定程序取得之證據，其有無證據能力之認定，應審酌人權
    保障及公共利益之均衡維護，刑事訴訟法第158 條之4 定有
    明文。本案以下所引用之非供述證據，並無證據證明係實施
    刑事訴訟程序之公務員違背法定程序所取得，且經本院於審
    理時合法踐行調查程序，自應認均具有證據能力，得作為證
    據。
二、認定犯罪事實所憑之證據及理由：
    訊據被告固坦承有於上開時地與告訴人發生口角，並有對告
    訴人稱：「我會每天來店裡消費啦，我會來這裡跟妳們亂（
    台語）」等語，惟矢口否認有何上開犯行，辯稱略以：因為
    告訴人說伊虐貓，伊有罵告訴人神經病，但伊沒有對告訴人
    罵三字經，且伊說來消費只是表明會來店裡消費而已，並無
    恐嚇犯意云云。經查：
  ㈠證人即告訴人乙○○於警詢及偵查中證稱略以：伊是八方雲集
    竹山店的店員，被告在110 年10月3 日18時40分許有跟他太
    太來店用餐，當時被告還有帶一隻貓，因為被告用手掐住貓
    的脖子左右晃動導致貓因而大叫，伊就上前詢問被告不要做
    出這種動作，沒想到被告因而惱羞成怒，用手指向伊並對伊
    罵「幹」、「幹你娘」、「幹你娘機歪」等語，伊就說要報
    警處理，被告看到伊打電話就騎車離開，過了約3 分鐘被告
    又騎車回來，又以手指向伊說「你們要給我交代，不然我跟
    妳講，我會每天來店裡消費啦，我會來這裡跟妳們亂（台語
    ）」等語，因為我們是營業場所，所以伊覺得被告是想找人
    或他自己來店裡找麻煩，影響店內營業等語（參見偵卷第6
    頁至7 頁，警卷第7 頁至14頁）。
  ㈡證人賴雅雯於警詢及偵查中證稱略以：伊是八方雲集竹山店
    的店長，被告在110 年10月3 日18時40分許有跟他太太來店
    用餐，一開始伊是在店內準備東西，後來伊有聽到貓咪在大
    叫，於是店員乙○○有去與被告溝通，後來聲音越來越大聲，
    伊就出去看，伊就看到被告對乙○○罵三字經，內容就是「幹
    」、「幹你娘」、「幹你娘機歪」等語很多次，伊就制止被
    告請他不要再罵髒話，後來被告短暫離開，之後被告再來店
    內時又對乙○○說每天會來店內亂等語，這次伊就有錄音蒐證
    等語（參見偵卷第6 頁至7 頁，警卷第15頁至20頁）。
  ㈢另本院依職權勘驗現場錄音光碟，顯示被告與告訴人發生口
    角時，並有以手指指向店家方向，並說「啊不然我跟你講，
    我會每天來，我會每天來消費，我會來這裡跟你們亂。」等
    語，此有本院勘驗筆錄在卷可稽（見本院卷第56頁至58頁）
    。
  ㈣綜合上開證據所示，被告確有於案發地點以「幹」、「幹你
    娘」、「幹你娘機歪」等語辱罵賴告訴人，並對告訴人稱：
    「不然我跟妳講，我會每天來店裡消費啦，我會來這裡跟妳
    們亂（台語）」等語，佐以告訴人為上開言論時情緒憤怒激
    動，又以手指指向告訴人店家方向等情，足讓告訴人產生其
    會來飲食店內鬧事，致告訴人無法正常營業而產生財產損失
    之畏懼聯想，足生危害於告訴人財產之安全。故被告上開所
    辯顯係卸責之詞，要非可取。本案事證明確，被告犯行均堪
    認定，自應依法論科。
三、論罪科刑之理由：
  ㈠核被告甲○○所為，係犯刑法第305 條之恐嚇危害安全罪及同
    法第309 條第1 項之公然侮辱罪。
  ㈡被告先後對告訴人為上開辱罵之詞，各行為間係基於單一犯
    意，於密接之時、地實施，各行為之獨立性極為薄弱，應評
    價為接續犯之包括一罪。
  ㈢被告所為上開辱罵及恫嚇之詞，均係於基於同一緣由，於密
    接之時間，在相同之地點，彼此穿插實施，行為間局部同一
    ，應屬以同一行為而觸犯2 罪名，為想像競合犯，應依刑法
    第55條前段規定從一重之恐嚇危害安全罪處斷。至檢察官起
    訴書認應論以數罪併罰之，容有誤會，附此說明。
  ㈣爰審酌被告未能理性控制自身情緒，因細故即率以前開不堪
    言語公然辱罵告訴人，損及告訴人之名譽與人格，且夾雜以
    加害財產之言語恫嚇告訴人，使告訴人心生畏懼，致生危害
    於財產安全，所為誠屬不該；兼衡被告犯後仍否認犯行之態
    度，及其自陳為國中畢業之智識程度，目前無業，家庭經濟
    勉持，與太太及1 未成年女兒同住等生活狀況，暨其犯罪動
    機、手段等一切情狀，量處如主文所示之刑，並諭知易科罰
    金之折算標準，以資懲儆。
據上論斷，應依刑事訴訟法第299 條第1 項前段，判決如主文。
本案經檢察官張姿倩提起公訴，檢察官劉景仁到庭執行職務。
中　　華　　民　　國　 111　　年　　5 　　月　　18　　日
                          臺灣南投地方法院刑事第二庭
                                法  官  　羅子俞
以上正本證明與原本無異。 
如不服本判決應於判決送達後20日內向本院提出上訴狀，（均須
按他造當事人之數附繕本）「切勿逕送上級法院」。
告訴人或被害人如對於本判決不服者，應具備理由請求檢察官上
訴，其上訴期間之計算係以檢察官收受判決正本之日期為準。
                                書記官 
中　　華　　民　　國　　111 　年　　5 　　月　　18　　日
附錄本案論罪科刑法條：
　中華民國刑法第305條
以加害生命、身體、自由、名譽、財產之事恐嚇他人，致生危害
於安全者，處2年以下有期徒刑、拘役或9千元以下罰金。